【裁判字號】    99,訴,417
【裁判日期】    990804
【裁判案由】    妨害性自主罪等
【裁判全文】
臺灣高雄地方法院刑事判決               99年度訴字第417號
公  訴  人  臺灣高雄地方法院檢察署檢察官
被      告  丙○○
選任辯護人  張名賢律師
上列被告因妨害性自主等案件，經檢察官提起公訴（97年度偵字
第30619 號），本院判決如下：
    主  文
丙○○無罪。
    理  由
一、公訴意旨略以：被告丙○○與已婚成年女子0000甲 0000（真
    實姓名年籍均詳卷，下稱甲女）於民國96年暑假期間，在網
    路上聊天而認識，雙方於網路上相談甚歡，進而於同年9 月
    底某日上午10時許，由丙○○駕車南下，約在高雄市火車站
    附近見面，之後二人交往及發生性行為，交往期間花費原則
    上由丙○○出錢，甲女亦偶爾會匯款給丙○○，並分別於96
    年10月1 日及97年5 月14日、5 月30日、7 月15日匯款新台
    幣（下同）12萬元、2 萬元、1 萬元及1 萬5 千元至丙○○
    兒女名下帳戶內。惟97年8 月間某日起，甲女即思分手，丙
    ○○不願意，竟意圖為自己不法之所有，以告知甲女丈夫00
    00甲0000 Ａ（真實姓名年籍均詳卷，下稱A 男）及小孩彼等
    兩人間交往情事，要甲女付出慘痛代價為由，要脅甲女拿出
    50萬元，使甲女因而心生恐懼，遂於97年8 月28日帶25萬元
    至高雄縣橋頭鄉香堤汽車旅館與丙○○見面，在丙○○同意
    書寫內容為「茲因丙○○時常對甲女亂發簡訊、威脅恐嚇致
    甲女不堪其擾處於不能安心生活，特要求丙○○能遵（誤載
    為「尊」）守以上種種，更不會讓甲女有任何威脅與困擾，
    雙方達成共識倆人之間永無瓜葛，甲女給丙○○25萬元、PS
    丙○○也不得接觸甲女之家人親人」之切結書，及當場刪除
    手機內之往來簡訊後，甲女於返家途中將25萬元交給丙○○
    。未料，丙○○明知甲女已無意再交往，仍糾纏甲女，基於
    接續之犯意，於97年9 月間某日上午10點多，前來高雄，將
    甲女載往香堤汽車旅館，以告知甲女丈夫A 男為由脅迫，不
    顧甲女之反對，對甲女為性交行為；未久於同年10月13日上
    午10點多，丙○○搭車南下，又以相同手法，迫使甲女與其
    共同搭乘計程車前往高雄市左營區某汽車旅館，不顧甲女之
    反對，再對甲女為性交行為。嗣丙○○於97年10月17日再打
    電話給甲女，甲女已無法再予以忍受始告知其丈夫Ａ男，並
    報警處理，而悉上情等語，因認被告涉犯刑法第346 條第1
    項之恐嚇取財罪、同法第221 條第1 項之強制性交罪嫌。
二、證據能力部分
  (一)按被告以外之人於偵查中向檢察官所為陳述，除顯有不可信
    之情況者外，得為證據，刑事訴訟法第159 條之1 第2 項定
    有明文。本件證人甲女於檢察官偵查中具結後所為之陳述（
    偵卷第9至12頁），其未曾提及檢察官在偵查時有不法取供
    之情形，反對該項證述得具有證據能力，亦未釋明上開證述
    有顯不可信之情況，依上說明，其於偵查中之證言自具有證
    據能力。
  (二)按被告以外之人於審判外之陳述不得作為證據，刑事訴訟法
    第159 條第1 項定有明文。查本件證人甲女在警詢時所為之
    陳述，為被告以外之人於審判外之陳述，屬於傳聞證據，且
    被告於本院審理期間中對於該警詢筆錄之證據能力，有所爭
    執，是依上開規定，甲女警詢中之陳述，應無證據能力。又
    被告以外之人於審判外之言詞陳述，雖不得以之直接作為認
    定犯罪事實存否之證據，但非不得作為彈劾證據，用來爭執
    證人陳述之證明力（最高法院94年度台上字第6732號、94年
    度台上字第6881號判決要旨參照）。準此，證人甲女於警詢
    所為之陳述，雖不得直接作為認定犯罪事實存否之證據，但
    非不得作為彈劾證據，用來爭執其於本院陳述之證明力，附
    此敘明。
三、按犯罪事實應依證據認定之，無證據不得認定犯罪事實；不
    能證明被告犯罪者，應諭知無罪之判決，刑事訴訟法第154
    條第2 項、第301 條第1 項分別定有明文。又事實之認定，
    應憑證據，如未能發現相當證據，或證據不足以證明，自不
    能以推測或擬制之方法，為裁判基礎（最高法院40年台上字
    第86號判例要旨參照）。另認定犯罪事實所憑之證據，雖不
    以直接證據為限，間接證據亦包括在內；然而無論直接或間
    接證據，其為訴訟上之證明，須於通常一般之人不致有所懷
    疑，而得確信其為真實之程度者，始得據為有罪之認定，倘
    其證明尚未達到此一程度，而有合理之懷疑存在時，即無從
    為有罪之認定（最高法院76年台上字第4986號判例要旨參照
    ）。又檢察官對於起訴之犯罪事實，應負提出證據及說服之
    實質舉證責任。倘其所提出之證據，不足為被告有罪之積極
    證明，或其指出證明之方法，無從說服法院形成被告有罪之
    心證，基於無罪推定之原則，自應為被告無罪判決之諭知（
    最高法院92年台上字第128 號判例意旨參照）。又告訴人之
    告訴，係以使被告受刑事追訴為目的，其指訴是否與事實相
    符，仍應調查其他證據，以資審認，必被害人所述被害情形
    ，無瑕疵可擊，且就其他方面調查，又與事實相符，始足據
    為有罪判決之基礎（最高法院81年度臺上字第3539號判決要
    旨參照）。
四、公訴人認被告丙○○涉犯刑法第346 條第1 項之恐嚇取財、
    同法第221 條第1 項強制性交之犯行，無非係以告訴人甲女
    於警詢及偵訊中之指述、被告之供述，及卷附切結書、手機
    簡訊翻拍照片、通聯紀錄等證物，為其論據。訊據被告固不
    否認於97年8 月28日收取甲女25萬元，並簽立卷附切結書，
    及分別於97年9 月間某日、同年10月13日與甲女同赴汽車旅
    館，並分別以手指、生殖器插入甲女性器方式發生性關係之
    事實，惟堅詞否認有恐嚇取財、強制性交之犯行，並辯稱97
    年8 月間甲女當時一度想分手，所以才拿25萬元要我收下，
    並要求我將手機內簡訊刪除，且不要再打電話或傳簡訊給她
    ，伊並無向她恐嚇。隨後倆人又在網路上聊天，進而相繼於
    97年9 月間某日、同年10月13日互約見面後一起去汽車旅館
    ，在汽車旅館內伊分別以手指、生殖器插入甲女性器內之方
    式與甲女發生性關係，但都經過甲女之同意，並無脅迫或違
    反其意願等語。經查：
  (一)被告於97年8 月28日在高雄縣橋頭鄉香堤汽車旅館內，親筆
    寫下「茲因丙○○時常對甲女亂發簡訊，威脅恐嚇致甲女不
    堪其擾，處於不能安心生活，特要求丙○○能遵守以上種種
    ，更不會讓甲女有任何威脅與困擾，雙方達成共識，倆人之
    間永無瓜葛。甲女給丙○○25萬元、PS丙○○也不得接觸甲
    女之家人親人」內容之切結書，當日並收取甲女交付25萬元
    之事實，為被告所不爭執（本院卷第126 頁），核與證人甲
    女於檢察官訊問及本院審理時具結證稱97年8 月28日在香堤
    汽車旅館內，被告親筆寫下切結書，隨後在送我回家途中，
    將25萬元交予被告等語（偵卷第11頁、本院卷第56頁）相符
    ，且有卷附切結書乙紙（警卷第19頁）在卷可稽。是被告於
    97年8 月28日簽立卷附切結書，隨後並收取甲女25萬元之事
    實，堪以認定。
  (二)而被告相繼於97年9 月間某日、同年10月13日，在香堤汽車
    旅館、左營區某汽車旅館內，分別以手指、生殖器插入甲女
    性器內之方式，與甲女為性交行為乙節，業據被告供述在卷
    （本院卷第129 、131 頁），核與證人甲女於檢察官訊問及
    本院審理時具結證述之內容（偵卷第11頁、本院卷第69至70
    頁），大致相符。是被告於97年9 月間某日、同年10月13日
    ，分別以手指、生殖器插入甲女性器內之方式，與甲女為性
    交行為之事實，亦堪認定。
五、然甲女交付25萬元予被告之原因為何，是否係遭被告施以不
    法之恐嚇手段進而交付，抑或基於其他原因而交付上揭款項
    ？及被告與甲女發生上揭2 次性交行為，是否曾對甲女施以
    強暴、脅迫、催眠術或其他違反其意願之方法而為之，抑或
    出於甲女自由意願後而為之性交行為？即被告上揭行為，是
    否分別構成刑法第346 條第1 項之恐嚇取財罪、第221 條之
    強制性交罪嫌，當應調查其他證據，以資審認。
六、按甲女於警詢、檢察官偵訊時，為使被告受刑事追訴，除指
    述被告上揭犯行外，另指稱被告於第一次見面即提供不明飲
    料供她飲用，隨後即遭被告性侵得逞，前後共對她強制性交
    10次以上（警卷第10至11頁），及曾遭被告恐嚇後，分別於
    96年10月1 日及97年5 月14日、5 月30日、7 月15日，匯款
    12萬元及2 萬元、1 萬元、1 萬5 千元至被告子女名下之帳
    戶（偵卷第11頁）等節，業經公訴人以甲女匯款期間長達數
    月，且於所指遭被告多次性侵、恐嚇取財後，並未立即報警
    ，仍與被告相約見面等語，認甲女上揭指述，存有合理懷疑
    ，在無其他積極證據足認被告有前揭強制性交、恐嚇取財犯
    行之情下，逕為不起訴之處分（詳參卷附不起訴處分書），
    顯見甲女於提出本件告訴時，為使被告受刑事追訴，即有不
    實指述之情。佐以甲女與被告是因網路遊戲互相認識，並衍
    生婚外情，在遭當時丈夫A 男發現後，始提出本件告訴，在
    為保護自己避免遭家人過度苛責之情下，對於提告內容，自
    始即有刻意隱匿與被告曾經交往之情事，是其指訴內容，自
    難遽予採信。
七、證人甲女雖指稱被告威脅欲將她婚外情告知家人，並持續以
    簡訊騷擾她的生活，才被迫給予被告25萬元云云，並提出卷
    附切結書1 紙為證；證人A 男亦證稱甲女給被告25萬元，是
    遭到被告威脅云云。然上揭指訴為被告堅詞否認，並辯稱甲
    女要求分手當時，伊身上沒錢，甲女自願拿給他，並要求他
    不要再聯絡，及寫下切結書交給她等語。按證人A 男雖證稱
    甲女是遭被告威脅，才交付25萬元予被告等語，然A 男上揭
    證述內容，是根據甲女轉述而得知，業據證人A 男於本院審
    理時具結證述在卷（本院卷第78頁），是甲女交付25萬元予
    被告之原因為何？自難僅憑A 男上揭證述，遽行加以論斷。
    經查，卷附切結書內容雖記載「茲因丙○○時常對甲女亂發
    簡訊，威脅恐嚇致甲女不堪其擾，處於不能安心生活，特要
    求丙○○能遵守以上種種，更不會讓甲女有任何威脅與困擾
    ，雙方達成共識，倆人之間永無瓜葛。甲女給丙○○25萬元
    、PS丙○○也不得接觸甲女之家人親人」等語（警卷第19頁
    ），然上開內容是依據甲女要求後才寫，且前後寫下多種版
    本，業據被告供述在卷（本院卷第110 頁），並提出未完成
    切結書2 紙（本院卷第145 至146 頁）為證，足見被告辯稱
    上揭切結書之內容是甲女提出分手要求，並答應給予被告25
    萬元時，應甲女要求之情下所寫，尚非無據。而甲女與被告
    因網路上認識進而發生婚外情，為恐遭其夫婿A 男日後發現
    責難，為求自保，遂與被告於分手之際，即要求親寫卷附切
    結書內容，並給予被告25萬元，要求被告不得接觸甲女之家
    人親人，亦與常情無違。另據證人即律師乙○○於本院審理
    時具結證稱甲女於98年3 月間曾與被告一同前往其事務所委
    請代擬和解書，當時曾親口表示25萬元是她自願拿給被告等
    語（本院卷第100 頁），是甲女指述遭被告恐嚇才給予被告
    25萬元乙節，是否屬實，令人持疑。而被告與甲女交往期間
    經常駕車南下找甲女出遊，花費不貲，所以甲女偶爾會匯款
    予被告花用乙節，業據被告供述在卷（本院卷第73頁），且
    有甲女提出之郵政國內匯款執據4 紙（警卷第21至24頁）在
    卷可稽。是被告辯稱伊與甲女交往期間，甲女即偶爾匯款資
    助他日常花用，該筆25萬元則是甲女提出分手要求時，要伊
    刪除手機內之簡訊及承諾不再與她聯絡，遂要伊收下乙節，
    應堪採信。
八、甲女另指稱伊於97年9 月間某日是遭被告強拉上車後載往汽
    車旅館性侵得逞，及97年10月13日當天亦是遭被告強拉上計
    程車後載往汽車旅館性侵得逞云云。惟查，甲女與被告均為
    成年人，自96年暑假期間於網路上聊天認識後，即從96年9
    月底開始相約見面，進而多次前往汽車旅館並發生性關係乙
    節，業據證人甲女於警詢及本院審理時具結證述在卷（警卷
    第11頁、本院卷第65至66頁），是甲女與被告在97年9 月間
    某日、同年10月13日在一同前往汽車旅館前，當應對倆人進
    入汽車旅館後可能如先前交往期間進入汽車旅館內可能發生
    性關係乙節，有所認識，況97年10月13日當天倆人又是搭乘
    計程車前往汽車旅館，倘甲女確無與被告再次發生性關係之
    意願，理當嚴詞捍拒，或拒絕上車，甚至可請計程車司機協
    助幫忙脫困，或報警處理，殊無與被告一再同往汽車旅館內
    之理。又甲女另指稱伊在97年10月13日與被告發生該次性關
    係前，在汽車旅館內曾極力抵抗，仍遭被告從汽車旅館房間
    內之椅子上抓起丟到床上後性侵得逞云云（本院卷第70至71
    頁）。然從卷附財團法人義大醫院受理疑似性侵害事件驗傷
    診斷書內容顯示，甲女於97年10月18日報案後由警方偕同前
    往檢查結果，頭面部外觀部位無明顯外傷，陰部、肛門外觀
    部位亦無明顯之外傷，處女膜無明顯之新舊裂傷（詳彌封卷
    內），倘甲女案發時果真有極力抵抗，抑或遭被告從椅子上
    抓起丟到床上之舉，衡情身體外觀當應受有一定傷害，始符
    常情。是甲女指稱曾有極力抵抗拒絕後，仍遭被告從椅子上
    抓起丟到床上性侵得逞云云，顯與卷附證據不符，難以令人
    採信。
九、另從卷附甲女所申請使用門號0000000000號行動電話通聯紀
    錄顯示，甲女於指訴遭被告性侵害之97年9 、10月間，分別
    以上揭電話主動撥給被告所使用門號0000000000號之行動電
    話14通、26通，通話秒數共計2518秒、2858秒，而被告則以
    門號0000000000號之行動電話，分別撥給甲女所使用門號00
    00000000號行動電話25通、46通，通話秒數多達30928 秒、
    46864 秒（偵卷第24至30頁），倘甲女果真於該段期間曾遭
    被告性侵得逞，理當設法逃避、遠離被告，較符常情，殊無
    仍持續主動撥打電話予被告，或對被告來電接聽後續與被告
    長談之理。是從上述種種跡證顯示，甲女指訴分別於97年9
    月間某日、同年10月13日遭被告性侵得逞云云，顯與常情不
    符，自難採信。
十、況甲女與被告交往期間，即曾前去被告位於桃園縣八德市○
    ○街49巷21之3 號4 樓住處與被告同住，並於98年9 月21日
    與前夫A 男離婚後，隨即搬至上開處所與被告同住，並將戶
    籍遷至上址，業據被告供述在卷（本院卷第134 至136 頁）
    ，核與證人甲女於本院審理時具結證述相符（本院卷第59頁
    ），且有卷附被告戶籍謄本（99審訴260 卷第31頁）在卷可
    按，足見甲女與被告間之感情糾葛，並未因被告於97年8 月
    間簽立卷附切結書表示不再與甲女聯絡接觸，抑或甲女於97
    年10月18日因遭前夫A 男發現其與被告間之婚外情而提出本
    件告訴即結束關係。是被告於簽立卷附切結書後續於同年9
    月間某日、10月13日與甲女同去汽車旅館，進而發生性交行
    為，自難單憑甲女之指訴，遽認係遭被告以脅迫，或違反其
    意願之方法而為之。
十一、從而，檢察官上開舉證，尚不足以證實被告確有恐嚇取財、
    強制性交之犯行，本院復查無其他積極證據足認被告有檢察
    官所指上述犯行，依前揭說明，自應為被告無罪之諭知。
據上論結，應依刑事訴訟法第301 條第1 項前段，判決如主文。
本案經檢察官魏豪勇到庭執行職務。
中    華    民    國    99    年    8     月    4    日
                    刑事第六庭  審判長法  官  李璧君
                                      法  官  鄭峻明
                                      法  官  曾仁勇
以上正本證明與原本無異。
如不服本判決應於收受送達後10日內向本院提出上訴書狀，並應
敘述具體理由；如未敘述上訴理由者，應於上訴期間屆滿後20日
內向本院補提理由書（均須按他造當事人之人數附繕本）「切勿
逕送上級法院」。
中    華    民    國    99    年    8     月    4    日
                                      書記官  王紀芸

司法院資訊處製作；財團法人民間司法改革基金會備份。
